臺灣基隆地方法院交通事件裁定　　　　　　　　　　　九十一年度交聲字第八七號
　　移 送機 關　交通部公路總局台北區監理所基隆監理站
　　受處分人即
　　異　議　人　甲○○
右列受處分人因違反道路交通管理處罰條例案件，對於交通部公路局臺北區監理所基
隆監理站民國九十一年五月十五日所為之處分（基監字第裁四二─Ｃ0000000
0號），聲明異議，本院裁定如左：
    主  文
原處分撤銷。
本件不罰。
    理  由
一、按道路交通管理處罰條例第三十五條規定，「汽車駕駛人，駕駛汽車經測試檢定
    有左列情形之一者，處新臺幣一萬五千元以上六萬元以下罰鍰，並當場禁止其駕
    駛及吊扣其駕駛執照一年。因而肇事致人受傷者，並吊扣其駕駛執照二年；致人
    重傷或死亡者，吊銷其駕駛執照，並不得再考領：
    一  酒精濃度超過規定標準。
    二  吸食毒品、迷幻藥、麻醉藥品及其相類似之管制藥品。
    汽車駕駛人經依前項規定吊扣駕駛執照，並於吊扣期間再有前項情形者，處新臺
    幣六萬元罰鍰，並吊銷其駕駛執照；如肇事致人重傷或死亡者，吊銷其駕駛執照
    ，並不得再考領。
    汽車駕駛人拒絕接受第一項測試之檢定者，處新臺幣六萬元罰鍰，並吊銷其駕駛
    執照；如肇事致人重傷或死亡者，吊銷其駕駛執照，並不得再考領。
    汽車駕駛人肇事拒絕接受或肇事無法實施第一項測試之檢定者，應由交通勤務警
    察或依法令執行交通稽查任務人員，將其強制移由受委託醫療或檢驗機構對其實
    施血液或其他檢體之採樣及測試檢定。
    汽車所有人，明知汽車駕駛人有第一項各款情形，而不予禁止駕駛者，並吊扣其
    汽車牌照三個月。」
二、原處分意旨係以受處分人甲○○於於民國九十一年三月八日十五時許，駕駛車牌
    號碼Ｇ２─１７６號營業小客車在台北縣瑞芳鎮烏勢巷時，因為與對向來車發生
    爭執互不相讓，而故意將汽車停置於道路中央影響交通，警員據報至現場處理，
    要求其作酒精測試時，受處分人拒絕，因而依道路交通管理處罰條例第三十五條
    之規定，裁處罰鍰新台幣六萬元及吊銷駕照。而受處分人聲明異議理由則以警員
    當初並未要求其作酒精測試，因此以其拒絕作酒精測試而開立罰單，顯不合理，
    為此提起異議。
三、經查，本院傳訊開立罰單之警員丙○○到院作證陳稱：其抵達現場看到報案人游
    蒼智所駕駛之汽車與異議人所駕駛之Ｇ２─１７６號營業小客車均未熄火停在現
    場，但異議人並不在該處，而係在附近之公車站牌，其前往公車站牌要求其返回
    現場，但異議人拒絕，因與異議人對話時，有聞到他有酒味，所以回到派出所時
    ，由另一位警員乙○○打電話叫他過來派出所作酒精測試，但是異議人並未到派
    出所，因此開立本件罰單。是依據警員丙○○之證言，當場其並未明確要求異議
    人作酒精濃度測試，而係在返回派出所後由另一位警員乙○○電話通知異議人前
    往派出所作酒精濃度測試。但經警員乙○○到院證述：其係接到同仁通知後方從
    派出所攜帶酒測器到台北縣瑞芳鎮烏勢巷，抵達現場時，並未看到異議人，但異
    議人之汽車仍留在現場，故以電話聯絡異議人到現場協助處理，異議人並未返回
    現場，後返回派出所即交由另一位同事處理。而依據警員乙○○之證言，其再返
    回派出所後並未另以電話通知異議人前往派出所接受酒精濃度測試。據此，異議
    人陳稱並未受到警員通知應接受酒精濃度測試，要堪採信，則異議人既未經警員
    明確通知作酒精測試，僅係拒絕返回現場協助警方將其汽車移動，要難據此認定
    異議人併有拒絕作酒精測試之意思。則原處分機關認定異議人有拒絕作酒精測試
    之意思，尚屬無據，異議人之異議應有理由，原處分應予撤銷，本件不罰。
據上論結，應依道路交通案件處理辦法第二十條，裁定如主文。
中      華      民      國    九十一    年      七      月    二十五    日
                                  台灣基隆地方法院刑事第二庭
                                          法  官  王  翠  芬
右正本證明與原本無異。
對於本件裁定如有不服，應於收受送達後五日內，向本院提出抗告書狀，敘述抗告之
理由，抗告於臺灣高等法院。
                                          書記官  明  祖  斌
中      華      民      國    九十一    年      七      月    二十六    日
